

# JAVIER PEREZ SANTIZ

## DESARROLLADOR DE SOFTWARE

Soy una persona proactiva, con habilidades de trabajar en equipo y dispuesto a asumir nuevos desafíos.

Soy desarrollador de software con experiencia en el desarrollo web con laravel y competente en el desarrollo móvil con flutter y muy apasionado en aprender nuevas tecnologías

#### CONTACTO

 $\bigvee$ 

javi18082020@outlook.es

(a)

Cel: 5540578129



https://github.com/12334-max



Ocosingo, Chiapas

## FORMACIÓN ACADÉMICA

 T.S.U EN DESARROLLO DE SOFTWARE MULTIPLATAFORMA | SEP 2019 - AGOSTO 2021

Universidad Tecnológica de la Selva

 ING. EN DESARROLLO Y GESTION DE SOFTWARE | SEP 2020 - ABRIL 2023
Universidad Tecnológica de la Selva

## **OTROS CONOCIMIENTOS**

- Laravel 9
- Flutter
- HTML5, css y js,
- ReactJs
- Kotlin
- JAVA Spring

#### **IDIOMAS**

#### Idiomas

- Inglés: básico Lectura: Comprensible.
- Español: 100%

## **EXPERIENCIA LABORAL**

#### Mesero

RESTAURANTE EL VERGEL DEL PALADINO | OCT 2020 - JUN 2021

- Atención a cliente
- Encargado de caja

## Desarrollador Web

APPARTE | MAYO 2021 - AGOSTO 2021

- Desarrollo web (Blog Web)
- Apartados de administración de publicaciones.
- Orden cronológica de publicaciones.
- Desarrollado en php, html, css, js y MySql.

## Desarrollador de Software

ATI TECNOLOGIA INTEGRADA | ENE 2023 - ABRIL 2023

- Aplicación web, realizado en flutter
- Desarrollé en el lado back-end y front-end consumiendo algunas APIs de Google como firebase auth, drive y 0Auth google platform.
- Herramientas de proceso de liberación automatizadas (Git, GitHub, HostGator).
- Arquitectura del sistema continuamente mejorada
- API RESTfull con laravel.

VISITA MI PORTAFOLIO WEB

https://12334-max.github.io/portafolio/